【裁判字號】    90,易,1122
【裁判日期】    900815
【裁判案由】    違反就業服務法
【裁判全文】
臺灣桃園地方法院刑事判決                          九十年度易字第一一二二號
    公  訴  人  臺灣桃園地方法院檢察署檢察官
    被      告  甲○○
右列被告因違反就業服務法案件，經檢察官提起公訴（九十年度偵字第三一九九號）
，本院判決如左：
        主  文
甲○○違反雇主不得聘僱未經許可之外國人之規定，其聘僱人數為一人，科罰金新臺
幣貳萬元，如易服勞役，以銀元參佰元即新台幣玖佰元折算壹日。
        事  實
一、甲○○係太一防水工程材料行之負責人，明知雇主未經向主管機關行政院勞工委
    員會申請許可，不得聘僱外國人從事工作，竟自民國八十九年一月間起，以日薪
    新臺幣（下同）一千元之薪資，聘僱馬來西亞籍人張和生（CHONG FOH SUNG）在
    桃園縣蘆竹鄉○○路一三九號旁工地及桃園市○○路之工地，從事防水工程之相
    關工作。嗣於九十年一月九日上午十時許，警方於桃園縣八德市○○路四四二巷
    口查獲張和生，始循線查悉上情。
二、案經桃園縣警察局八德分局報請臺灣桃園地方法院檢察署檢察官偵查起訴。
        理  由
一、訊據被告甲○○固坦承有聘僱張和生之事實，惟矢口否認有違反就業服務法之犯
    行，辯稱：伊原不知張和生是外國人，是警員查獲時始知云云。惟查：（一）外
    勞張和生係馬來西亞籍人，其以觀光事由申請入境臺灣，並未經行政院勞工委員
    會許可受聘僱於任何本國人之事實，業據證人張和生於警訊時證述綦詳，且有外
    僑入出境紀錄端末查詢報表、行政院勞工委員會九十年七月十六日台九十勞職外
    字第二二二九七六號函各乙紙附卷可稽。（二）張和生自八十九年一月間起受僱
    於被告之事實，既為被告所坦承，且核與證人張和生於警訊中之證述相符，足證
    被告此部分之自白與事實相符。（三）被告雖辯稱不知張和生係外國人云云，惟
    查，馬來西亞人之相貌、輪廓與本國人大不相同，而其生活習性、語文亦與本國
    人迥不相牟，縱其習得本國之語言可流利交談，然於言談間亦可由其略帶母語之
    口音而辨認其非本國人，被告甲○○既供承張和生係自行前往向其應徵，而其聘
    僱張和生之時間長達一年，竟稱不知其為外國人云云，衡情實難遽採。（四）按
    雇主僱用勞工時，均會審核受僱人之身分證明文件，俾明瞭所聘僱者之身分，且
    為該勞工辦理勞工保險或健康保險，並辦理稅捐申報是為常情，被告於本院審理
    時雖辯稱：要幫張和生辦勞保時，有向張和生要身分證件，但張和生說已在別處
    有勞保，所以就未向之索取，另因係年底才辦扣繳，張和生被抓時，剛好是要報
    帳時，故未及向之索取證件云云，無非事後避就之詞。（五）被告供承除張和生
    外之工人，是日薪一千元起薪，後來表現好的是日薪一千九百元至二千元等語，
    惟本件外勞張和生已受僱被告一年，其薪資卻仍為日薪一千元，實啟人疑竇。茲
    被告雖辯稱：是因張和生表現不好，始未調薪云云，惟若張和生果真表現不好，
    何以其竟聘僱之長達一年？綜上，被告實難諉為不知張和生為外國籍人，其所辯
    顯不足採，是本件事證明確，其犯行洵堪認定，應予依法論科。
二、核被告甲○○所為，係違反就業服務法第五十三條第一款之雇主不得聘僱未經許
    可之外國人之規定，其聘僱之人數為一人，應依同法第五十八條第一項前段規定
    處罰。爰審酌被告無任何前科紀錄，有臺灣高等法院被告全國前案紀錄表乙紙附
    卷可稽，素行良好、其犯罪之動機、目的、對本國勞工主管機關之勞工管理及勞
    工政策所造成之損害、及其犯後雖否認部分犯行惟態度尚佳等一切情狀，量處如
    主文所示之刑，並諭知易服勞役之折算標準。
據上論斷，應依刑事訴訟法第二百九十九條第一項前段，就業服務法第五十八條第一
項前段，刑法第十一條前段、第四十二條第二項，罰金罰鍰提高標準條例第二條，現
行法規所定貨幣單位折算新台幣條例第二條，判決如主文。
本案經檢察官李叔芬到庭執行職務。
中        華        民        國      九十      年    八    月    十五  日
                                    臺灣桃園地方法院刑事第六庭
                                        法  官   林  曉  芳
右正本證明與原本無異。
如不服本判決，應於判決送達後十日內向本院提出上訴狀（應附繕本），上訴於臺灣
高等法院。
                                        書記官   巫  孟  蓉
中        華        民        國      九十      年    八    月    二十  日
附論罪科刑依據之法條：
違反第五十三條第一款、第二款或第三款規定，其聘僱或留用人數為一人者，處六月
以下有期徒刑、拘役或科或併科新臺幣九萬元以下罰金；其聘僱或留用人數為二人以
上者，處三年以下有期徒刑、拘役或科或併科新臺幣三十萬元以下罰金。
法人之代表人、法人或自然人之代理人、受雇人或其他從業人員，因執行業務犯前項
之罪者，除處罰其行為人外，對該法人或自然人亦科以前項之罰金。


司法院資訊處製作；財團法人民間司法改革基金會備份。
